臺灣士林地方法院民事裁定
110年度消債更字第209號
債  務  人  彌堅躍（原名：張淳𥫳、張嘉珆、張純華）
代  理  人  李珮琴律師(法扶律師)
上列債務人聲請更生事件，本院裁定如下：
    主  文
債務人彌堅躍（原名：張淳𥫳、張嘉珆、張純華）自中華民國一
百一十一年六月八日十七時起開始更生程序。
命司法事務官進行本件更生程序。
    理  由
一、按債務人不能清償債務或有不能清償之虞，且無擔保或無優
    先權之本金及利息債務總額未逾新臺幣（下同）1,200萬元
    者，於法院裁定開始清算程序或宣告破產前，得向法院聲請
    更生；法院開始更生程序之裁定，應載明其年、月、日、時
    ，並即時發生效力；法院裁定開始更生程序後，得命司法事
    務官進行更生程序；必要時，得選任律師、會計師或其他適
    當之自然人或法人一人為監督人，觀諸消費者債務清理條例
    （下稱消債條例）第3條、第42條第1項、第45條第1項、第1
    6條分別定有明文。
二、聲請意旨略以：伊有不能清償債務情事，前已向本院聲請與
    最大債權金融機構調解，惟調解不成立。又伊無擔保或無優
    先權之本金及利息債務總額未逾1,200萬元，且未經法院裁
    定開始清算程序或宣告破產，爰依法聲請更生等語。
三、經查，債務人所主張之上開事實，業據提出債務人全戶戶籍
    謄本【見本院110年度司消債調字第205號卷（下稱消債調卷
    ）第3頁】、財團法人金融聯合徵信中心當事人綜合信用報
    告之前置協商專用債權人清冊（見消債調卷第11至13頁）、
    民國107、108、109年度綜合所得稅各類所得資料清單及全
    國財產稅總歸戶財產查詢清單（見消債調卷第14、16、18、
    20頁）、勞工保險個人網路申報及查詢作業表（見消債調卷
    第23頁）、房屋租賃契約書（見消債調卷第25、26頁）、調
    解不成立證明書（見消債調卷第72頁）、集保戶往來參加人
    明細資料表（見本院卷第43至56頁）、郵局、銀行帳戶交易
    明細及存摺明細（見本院卷第57至108頁）、中華民國人壽
    保險商業同業公會保險業通報作業資訊系統資料查詢結果表
    （見本院卷第110至112頁）等為憑，堪信為真實。參酌債務
    人現年44歲（見消債調卷第3頁），目前在市場擺攤，每月
    薪資約6,000至1萬3,000元不等（見本院卷第120頁），名下
    固尚有105年10月出廠之普通重型機車乙輛、新光人壽保險
    股份有限公司保單解約金7,253元、國泰人壽保險股份有限
    公司保單解約金5萬6,410元（見本院卷第42、141、149頁）
    ，然依其債權人陳報債務人無擔保之債務總額已達141萬2,4
    96元（計算式：112萬9,432元＋9萬705元＋6萬861元＋7萬3,58
    8元＋5萬7,910元＝141萬2,496元，見消債調卷第51、58、59
    、68頁）觀之，足認債務人之財產、勞力、信用確不能清償
    全部債務。此外，復查無消債條例第6條第3項、第8條或第4
    6條各款所定駁回更生聲請之事由，是債務人聲請更生，應
    屬有據，爰依首揭規定，裁定其應予開始更生程序，並命司
    法事務官進行本件更生程序。
四、爰裁定如主文。
中　　華　　民　　國　　111 　年　　 6　　月　　 8　　日
                  民事第一庭  法  官  黃筠雅
以上正本係照原本作成。
本件裁定不得抗告。
中　　華　　民　　國　　111 　年　　6 　　月　　8 　　日
                              書記官  陳芝箖